【裁判字號】    99,上易,2349
【裁判日期】    991126
【裁判案由】    詐欺
【裁判全文】
臺灣高等法院刑事判決                99年度上易字第2349號
上  訴  人
即  被  告  謝美
上列上訴人因詐欺案件，不服臺灣板橋地方法院99年度易字第
1431號，中華民國99年8月26日第一審判決（起訴案號：臺灣板
橋地方法院檢察署99年度偵字第10723號），提起上訴，本院判
決如下：
    主  文
上訴駁回。
    事實及理由
一、本案經本院審理結果，認第一審以上訴人即被告謝美犯一個
    連續詐欺取財罪，二個詐欺取財罪，各處有期徒刑6月，如
    易科罰金，以銀元3百元即新臺幣9百元折算1日，減為有期
    徒刑3月，如易科罰金，以銀元3百元即新臺幣9百元折算1日
    ；有期徒刑4月，如易科罰金，以新臺幣1千元折算1日，減
    為有期徒刑2月，如易科罰金，以新臺幣1千元折算1日；有
    期徒刑4月，如易科罰金，以新臺幣1千元折算1日；並定其
    應執行刑有期徒刑7月，如易科罰金，以銀元3百元即新臺幣
    9百元折算1日，其認事用法及量刑均無不當，應予維持，並
    引用第一審判決書記載之事實、證據及理由（如附件）。
二、被告上訴意旨略以：我當時是向張秉乾借50萬元，張秉乾說
    沒有那麼多錢，只能慢慢借給我，一年匯一次，先給我用，
    如果我方便，就幫他繳保費，因我怕到時我沒有辦法繳，所
    以沒有答應；是張秉乾說只要保險不要停效就好，我才敢用
    ，民國90年以前，我幫他繳，我有對張秉乾說我已不在國泰
    人壽，張秉乾知道我不在國泰人壽，但他還是匯款借我用，
    說沒關係，只要不停效就好；後來我發生經濟困難，國泰人
    壽即採自動墊款方式扣繳保險費，張秉乾也知道，到98年間
    ，因已無準備金可墊繳，我還是有困難，張秉乾才告我；原
    判決附表編號4所示之款項，張秉乾沒有給我，保險當初簽
    約在斗六市○○街（後具狀稱：集美街是寫錯，正確地址為
    斗六市○○路48號），張秉乾搬新家，我不知道，我沒去過
    ，我只有簽約時去過張秉乾家一次；借款這件事，張秉乾妻
    子知道，但她已過世云云。惟查：張秉乾於90年至97年之每
    年3、4月間，固定匯款或交付44,792元予被告，但不知被告
    已離職之事實，業據證人張秉乾、張文芳於偵查、原審證述
    明確，復有國泰人壽保險股份有限公司員工基本資料、本件
    添祥終身壽險與美滿人生312終身壽險要保書影本、玉山商
    業銀行存款憑條、玉山商業銀行埔墘分行99年6月21日玉山
    埔墘字第0990621004號函在卷可證。證人張秉乾並自始否認
    其與被告間有借貸關係。而被告於原審對張秉乾於90年至97
    年間之每年3、4月間，皆有交付44,792元予被告之事實，亦
    承認並不爭執（見原審卷第21頁正面、第22頁正、背面），
    是被告於本院始否認有收到原判決附表編號4所示之款項，
    已不足採。又張秉乾於90年至97年之每年3、4月間，固定匯
    款或交付44,792元予被告，已顯示該等款項應係保險費無訛
    。若係借款，則應以被告有需要時始匯款或交付，要無每年
    固定時段交付固定有尾數之金額予被告之理。被告嗣於本院
    審理時所稱：我有問為何不借整數給我，張秉乾夫婦二人都
    說沒關係，我有提醒他給我整數云云（見本院卷第33頁），
    亦不足採。再者，若依被告所稱：其係向張秉乾借50萬元，
    張秉乾說要慢慢借，一年匯一次云云，則張秉乾必須要持續
    借被告逾11年，始能達50萬元之金額，此已顯有違借款之常
    情。且單依被告之供述：其不知張秉乾搬家，其僅去過張秉
    乾住處一次即簽約之時云云，即顯示被告與張秉乾夫妻間之
    關係並不密切，私交不深，而應僅係一般保險業務人員與保
    戶間之關係，則張秉乾實無將保費借予被告之理由。尤有進
    者，若依被告所述，其既對張秉乾之代繳保費之要求，已為
    否定之答覆，理由是因為其無資力繳（見偵查卷第27頁、本
    院卷第11頁），則如張秉乾果真同意借款予被告，每年之借
    款顯係有去無回，被告亦不可能為張秉乾代繳保費，在被告
    表明不答應日後代繳之情況下，張秉乾更無任何同意將保費
    借予被告之可能。綜上，被告所述均無足取，其提起上訴，
    否認犯罪，為無理由，應予駁回。
據上論結，應依刑事訴訟法第373條、第368條，判決如主文。
本案經檢察官許仲瑩到庭執行職務。
中    華    民    國    99    年    11    月    26    日
                  刑事第十三庭  審判長法  官  曾德水
                                      法  官  宋松璟
                                      法  官  王復生
以上正本證明與原本無異。
不得上訴。
                                      書記官  陳靜雅
中    華    民    國    99    年    11    月    26    日
本案論罪科刑法條全文：
刑法第339條
意圖為自己或第三人不法之所有，以詐術使人將本人或第三人之
物交付者，處 5 年以下有期徒刑、拘役或科或併科 1 千元以下
罰金。
以前項方法得財產上不法之利益或使第三人得之者，亦同。
前二項之未遂犯罰之。

司法院資訊處製作；財團法人民間司法改革基金會備份。
